臺灣新竹地方法院刑事裁定
111年度撤緩字第113號
聲  請  人  臺灣新竹地方檢察署檢察官
受  刑  人  詹博凱



上列聲請人因受刑人犯竊盜案件（臺灣新北地方法院109年度簡
字第4221號），聲請撤銷緩刑之宣告（111年度執聲字第530號）
，本院裁定如下：
    主  文
臺灣新北地方法院一○九年度簡字第四二二一號判決對詹博凱所
為緩刑貳年之宣告撤銷。
    理  由
一、聲請意旨略以：受刑人詹博凱因犯竊盜案件，經臺灣新北地
    方法院（下稱新北地院）於民國109年7月21日以109年度簡
    字第4221號（109年度偵字第14346號）判處罰金新臺幣（下
    同）1,000元，同時宣告緩刑2年，於109年9月4日確定。惟
    其於緩刑期內即110年9月30日更犯竊盜罪，經本院於111年4
    月12日以111年度竹東簡字第6號判決判處拘役10日，於111
    年5月11日確定。核受刑人所為，係再犯相同犯罪類型，以
    相似手段，反覆為之，侵害他人之財產權，顯見受刑人難以
    約束自身行為，遵守法治之觀念薄弱，縱經前案之偵、審及
    科刑相關程序，並未因此心生警惕、改過自新，其無視緩刑
    期間內應遵循法遵矩之誡命要求，猶仍違反法規範，主觀之
    惡性難謂非微，足見本件緩刑之宣告並不足以矯正受刑人之
    個性，亦難收預期之效果，已合於刑法第75條之1第1項第2
    款所定撤銷緩刑宣告之原因，爰依刑事訴訟法第476條規定
    聲請撤銷等語。
二、按受緩刑之宣告而有下列情形之一，足認原宣告之緩刑難收
    其預期效果，而有執行刑罰之必要者，得撤銷緩刑之宣告：
    一、緩刑前因故意犯他罪，而在緩刑期內受6月以下有期徒
    刑、拘役或罰金之宣告確定者。二、緩刑期內因故意犯他罪
    ，而在緩刑期內受6月以下有期徒刑、拘役或罰金之宣告確
    定者。三、緩刑期內因過失更犯罪，而在緩刑期內受有期徒
    刑之宣告確定者。四、違反第74條第2項第1款至第8款所定
    負擔情節重大者，刑法第75條之1第1項定有明文。考其立法
    意旨略以：關於緩刑之撤銷，現行法第75條第1項固已設有2
    款「應」撤銷之原因；至「得」撤銷緩刑之原因，則僅於保
    安處分章內第93條第3項與撤銷假釋合併加以規定，體例上
    不相連貫，實用上亦欠彈性，爰參酌德國及奧地利現行立法
    例增訂得撤銷緩刑之原因，其中現行關於緩刑前或緩刑期間
    故意犯他罪，而在緩刑期內受得易科罰金之有期徒刑之宣告
    者，列為應撤銷緩刑之事由，因認過於嚴苛，而排除第75條
    應撤銷緩刑之事由，移列至得撤銷緩刑事由，俾使法官依被
    告再犯情節，而裁量是否撤銷先前緩刑之宣告。其次，如有
    前開事由，但判決宣告拘役、罰金時，可見行為人仍未見悔
    悟，有列為得撤銷緩刑之事由，以資彈性適用，爰於第1項
    第1款、第2款增訂之。且本條採用裁量撤銷主義，賦予法院
    撤銷與否之權限，特於第1項規定實質要件為「足認原宣告
    之緩刑難收其預期效果，而有執行刑罰之必要」，供作審認
    之標準。亦即於「得」撤銷緩刑之情形，法官應依職權本於
    合目的性之裁量，妥適審酌被告所犯前後數罪間，關於法益
    侵害之性質、再犯之原因、違反法規範之情節是否重大、被
    告主觀犯意所顯現之惡性及其反社會性等情，是否已使前案
    原為促使惡性輕微之被告或偶發犯、初犯改過自新而宣告之
    緩刑，已難收其預期之效果，而確有執行刑罰之必要，此與
    刑法第75條第1項所定2款要件有一具備，即毋庸再行審酌其
    他情狀，應逕予撤銷緩刑之情形不同，先予敘明。
三、經查：
  ㈠受刑人詹博凱前因竊盜案件，經新北地院於109年7月21日，
    以109年度簡字第4221號判決處罰金1,000元，如易服勞役，
    以1,000元折算1日，同時宣告緩刑2年，於109年9月4日確定
    （下稱前案）。詎受刑人於前開緩刑期內即110年9月30日再
    犯竊盜罪，經本院於111年4月12日，以111年度竹東簡字第6
    號判決處拘役10日，如易科罰金，以1,000元折算1日，於11
    1年5月11日確定（下稱後案）之事實，有各該判決書及臺灣
    高等法院被告前案紀錄表各1份在卷足參。是受刑人於本案
    （前案）緩刑期內因故意犯罪，而在緩刑期內受拘役之宣告
    確定乙情，自堪以認定。
　㈡爰審酌受刑人於緩刑期內猶未知惕勵自省，謹慎處事，無視
    緩刑期內應循法遵矩之誡命要求，於前案經新北地院宣告緩
    刑確定後，再犯後案，其前、後案均係屬故意犯罪，又皆為
    竊盜案件，顯非偶然誤蹈法網，不法內涵非輕，難認有何悔
    意，足以顯現其主觀犯意之惡性及反社會性，違反法規範之
    情節確屬重大。足徵受刑人守法觀念甚為薄弱，顯未因歷前
    案之偵、審程序獲得真切之警惕而有悔悟反省之意，輕藐國
    家就其前案犯罪行為給予之寬容，已使前案原為促使惡性輕
    微之偶發犯、初犯改過自新而為之緩刑宣告，難收其預期之
    效果，而確有執行刑罰之必要。故本件聲請人之聲請意旨，
    核無不合，爰依刑法第75條之1第1項第2款規定，撤銷受刑
    人緩刑之宣告。
四、依刑事訴訟法第476條，裁定如主文。
中　　華　　民　　國　　111 　年　　7 　　月　　28　　日
　　　　          刑事第四庭    法　官  郭哲宏
以上正本證明與原本無異。
如不服本裁定，應於裁定送達後5日內向本院提出抗告狀。
中　　華　　民　　國　　111 　年　　7 　　月　　28　　日
                                書記官  戴筑芸